臺灣臺中地方法院刑事判決　　　　　　　96年度訴字第3727號
公　訴　人　臺灣臺中地方法院檢察署檢察官
被　　　告　丙○○
指定辯護人　本院公設辯護人乙○○
上列被告因違反槍砲彈藥刀械管制條例等案件，經檢察官提起公
訴（九十六年度偵緝字第一四二二號），本院判決如下：
    主    文
丙○○未經許可，持有可發射子彈具有殺傷力之槍枝，累犯，處
有期徒刑參年陸月，併科罰金新臺幣陸萬元，罰金如易服勞役，
以新臺幣壹仟元折算壹日。扣案之仿ＦＮ廠一九一○型半自動手
槍製造之槍枝（含彈匣壹個；槍枝管制編號：00000000
00號）壹枝，直徑捌點柒±零點伍ｍｍ子彈肆顆均沒收。
    犯罪事實
一、丙○○前因施用第一級毒品、第二級毒品、竊盜等案件，經
    本院分別判處有期徒刑九月、四月、三月，嗣經裁定應執行
    有期徒刑一年二月確定，甫於民國九十五年十一月二十三日
    縮刑期滿執行完畢。猶仍不知悔改，於九十三年五月底、六
    月初某日，在臺中市第一廣場旁，未經許可而以新臺幣三萬
    元之代價，向綽號「阿明」之真實姓名年籍不詳之成年男子
    ，購買可發射子彈具殺傷力之仿ＦＮ廠一九一○型半自動手
    槍製造之槍枝（含彈匣一個；槍枝管制編號：000000
    0000號）一枝，直徑八點七±○點五ｍｍ非制式子彈六
    顆，並將之藏放其位於臺中市○區○○路八八巷一九號住處
    附近之健康公園地下室之消防栓內而持有之，復於九十六年
    八月二十七日將上開槍彈攜回丙○○上開住處，適於九十六
    年八月二十七日十六時五十分許，為警持搜索票至臺中市○
    區○○路八八巷一九號三樓查獲，並扣得仿ＦＮ廠一九一○
    型半自動手槍製造之槍枝（含彈匣一個；槍枝管制編號：0
    000000000號）一枝，直徑八點七±○點五ｍｍ非
    制式子彈六顆（其中二顆業經內政部警政署刑事警察局鑑驗
    試射擊發）。
二、案經臺中市警察局豐原分局移送臺灣臺中地方法院檢察署檢
    察官偵查起訴。
    理    由
一、前揭事實，業據被告丙○○迭於警詢、偵查、本院審理時自
    白不諱，復有扣案之仿ＦＮ廠一九一○型半自動手槍製造之
    槍枝（含彈匣一個；槍枝管制編號：0000000000
    號）一枝，直徑八點七±○點五ｍｍ非制式子彈四顆可資佐
    證。又前開查獲之手槍、子彈經送內政部警政署刑事警察局
    鑑定結果：送鑑之改造槍枝（含彈匣一個；槍枝管制編號：
    0000000000號）一枝，認係仿ＦＮ廠一九一○型
    半自動手槍製造之槍枝，換裝土造金屬槍管改造而成之改造
    手槍，擊發功能正常，可供擊發適用子彈使用，認具殺傷力
    ；送鑑之子彈六顆，認均係非制式子彈、由金屬彈殼組合直
    徑八點七±○點五ＭＭ金屬彈頭而成，採樣二顆試射，可擊
    發，認具殺傷力，此有內政部警政署刑事警察局九十六年九
    月十七日刑鑑字第○九六○一三九三三○號槍彈鑑定書一份
    在卷可稽（偵卷第第一七至一九頁）。是以，足認被告自白
    與事實相符而堪採信。是以，本案事證明確，被告犯行應堪
    認定。
二、按持有手槍及子彈罪為繼續犯，於其終止持有之前，犯罪行
    為仍在繼續實施之中，其間法律縱有變更，但其行為既繼續
    實施至新法施行以後，自無行為後法律變更之可言，而無刑
    法第二條第一項之適用，應逕行依裁判時之新法處罰。被告
    上開犯罪期間，刑法第三十三條第五款業於九十四年二月二
    日以華總一義字第○九四○○○一四九○一號令修正公布，
    並自九十五年七月一日起施行；修正後刑法第三十三條第五
    款規定「罰金：新臺幣一千元以上，以百元計算之。」，與
    修正前刑法第三十三條第五款規定「罰金：一元以上。」不
    同，而此規定依刑法第十一條之規定，於槍砲彈藥刀械管制
    條例案件之罰金刑部分，亦有適用，惟因被告所犯上開持有
    行為，性質上係屬犯罪行為之繼續，而非屬犯罪狀態之持續
    ，其持有之行為既繼續於新法施行後，應逕行適用新法，應
    無新舊法比較之問題，合先敘明。核被告丙○○未經許可持
    有仿ＦＮ廠一九一○型半自動手槍製造之槍枝（含彈匣一個
    ；槍枝管制編號：0000000000號）一枝之行為，
    係犯槍砲彈藥刀械管制條例第八條第四項之未經許可持有可
    發射子彈具有殺傷力之槍枝罪；未經許可持有直徑八點七±
    ○點五ＭＭ非制式子彈六顆（其中二顆業經內政部警政署刑
    事警察局鑑驗試射擊發）所為，係犯同法第十二條第四項未
    經許可持有子彈罪。被告一行為同時地持有改造手槍及子彈
    ，觸犯前述二罪名，為想像競合犯，應依刑法第五十五條之
    規定，從一重之槍砲彈藥刀械管制條例第八條第四項之未經
    許可，持有可發射子彈具有殺傷力之改造手槍罪處斷。按繼
    續犯之一部行為或牽連犯之重罪行為係在另一犯罪所處有期
    徒刑執行完畢後五年以內者，仍該當於累犯加重之要件（最
    高法院八十九年台上字第三九二號判決、八十六年臺非字第
    二一七號判決意旨參照）。查被告前因施用第一級毒品、第
    二級毒品、竊盜等案件，經本院分別判處有期徒刑九月、四
    月、三月，嗣經裁定應執行有期徒刑一年二月確定，甫於九
    十五年十一月二十三日縮刑期滿執行完畢等情，有臺灣臺中
    地方法院檢察署刑案資料查註紀錄表，臺灣高等法院被告前
    案紀錄表在卷可參，持有槍枝及子彈屬行為繼續之繼續犯，
    被告本件持有槍枝及子彈之一部行為，既在其前案於九十五
    年十一月二十三日執行完畢後五年內所為，揆諸前揭說明，
    自屬累犯無疑，應依刑法第四十七條第一項之規定加重其刑
    。另被告辯稱：警察在臺中市○區○○路八八巷一九號三樓
    住處搜索時，警察問伊皮包內有什麼，伊就已告知員警內有
    槍枝，故伊是主動將槍枝交給警察，應有自首之適用云云。
    惟查：被告於警詢中均未曾提及係其主動將槍枝交給警察一
    事，苟被告確有前開情事，就此關係被告是否自首，得減輕
    其刑之重要事證，何以未於第一時間未為說明。又證人即搜
    索時，負責控制被告行動執行搜索，並查獲本案之員警丁○
    ○於本院審理時結證稱：「（檢察官問：）槍枝如何起獲？
    」、「（證人丁○○答：）我問被告之後，先搜他身體，身
    上並沒有違禁物，我就直接打開他的黑色皮夾，就看到一把
    槍。」；「（檢察官問：）依你所述，槍枝並非被告主動供
    出？」，「（證人丁○○答：）當時的情形如我陳述的樣子
    。」；「（辯護人問：）依你所述，你打開黑色皮夾看到一
    把槍，你看到槍枝的時候應該很驚訝，所以印象應該非常清
    楚，照理說，如果被告有跟你說有槍的話，應該不會很驚訝
    ，如果沒有說才會很驚訝，請回憶你在問被告的時候，被告
    是說皮包裡面有毒品？還是有其他物品？」「（證人丁○○
    答：）我記的我看到槍的時候，我還大聲問被告這是什麼東
    西，並通知其他同事，他答稱是槍，我就很意外。我同事聽
    到後，就很注意、警覺。我確定在搜索之前被告應該沒有跟
    我說裡面有槍，是我看到之後才質問被告這是什麼東西，被
    告才回答這是槍，我也很驚訝。」等語（本院卷第四七、四
    八頁）。是依證人丁○○上開證詞，足見被告係於，證人丁
    ○○搜索被告之皮包後，發覺槍、彈，詢問被告，被告方坦
    承持有槍枝、子彈。故被告既係於警方查獲被告所持有之槍
    、彈後，始向警方坦承犯行，核與自首之要件不符，併此敘
    明。爰審酌被告持有具有殺傷力之前開改造手槍數量為一枝
    、子彈為六顆，且其持有期間達四年，嚴重影響社會治安，
    並參酌其犯後坦承犯行，犯後態度尚稱良好，暨其犯罪之動
    機、目的、手段、品行、智識程度與犯罪所生之危害等一切
    情狀，量處如主文所示之刑，併就罰金刑部分，諭知易服勞
    役之折算標準。
三、扣案之仿ＦＮ廠一九一○型半自動手槍製造之槍枝（含彈匣
    一個；槍枝管制編號：0000000000號）一枝、直
    徑八點七±○點五ｍｍ非制式子彈四顆，依法未經許可不得
    製造、販賣、運輸、轉讓、出租、出借、持有、寄藏、意圖
    販賣而陳列，均屬槍砲彈藥刀械管制條例所管制之違禁物，
    不問屬於犯人與否，均應依刑法第三十八條第一項第一款宣
    告沒收。至於扣案之另二顆非制式子彈，業經鑑定試射擊發
    具有殺傷力之直徑八點七±○點五ＭＭ非制式子彈二顆，均
    因擊發而滅失其違禁物之性質，爰不予宣告沒收。
據上論斷，應依刑事訴訟法第二百九十九條第一項前段，槍砲彈
藥刀械管制條例第八條第四項、第十二條第四項，刑法第十一條
前段、第五十五條、第四十七條第一項、第四十二條第三項、第
三十八條第一項第一款，判決如主文。
本案經檢察官甲○○到庭執行職務。
中　　華　　民　　國　　96　　年　　12　　月　　14　　日
                  刑事第十四庭  審判長法  官  陳  葳
                                      法  官  洪堯讚
                                      法  官  劉逸成
上正本證明與原本無異。
如不服本判決，應於送達後十日內向本院提出上訴狀（須附繕
本），上訴於臺灣高等法院臺中分院。
上訴書如未敘述理由，應於上訴期間屆滿後20日內補提理由書於
本院。
                                      書記官  高勳楠
中　　華　　民　　國　　96　　年　　12　　月　　14　　日
附錄本案論罪科刑法條：
槍砲彈藥刀械管制條例第八條
未經許可，製造、販賣或運輸鋼筆槍、瓦斯槍、麻醉槍、獵槍、
空氣槍或第四條第一項第一款所定其他可發射金屬或子彈具有殺
傷力之各式槍砲者，處無期徒刑或五年以上有期徒刑，併科新臺
幣一千萬元以下罰金。
未經許可，轉讓、出租或出借前項所列槍枝者，處五年以上有期
徒刑，併科新臺幣一千萬元以下罰金。
意圖供自己或他人犯罪之用，而犯前二項之罪者，處無期徒刑或
七年以上有期徒刑，併科新臺幣一千萬元以下罰金。
未經許可，持有、寄藏或意圖販賣而陳列第一項所列槍枝者，處
三年以上十年以下有期徒刑，併科新臺幣七百萬元以下罰金。
第一項至第三項之未遂犯罰之。
槍砲彈藥刀械管制條例第十二條
未經許可，製造、販賣或運輸子彈者，處一年以上七年以下有期
徒刑，併科新台幣五百萬元以下罰金。
未經許可，轉讓、出租或出借子彈者，處六月以上五年以下有期
徒刑，併科新台幣三百萬元以下罰金。
意圖供自己或他人犯罪之用，而犯前二項之罪者，處三年以上十
年以下有期徒刑，併科新台幣七百萬元以下罰金。
未經許可，持有、寄藏或意圖販賣而陳列子彈者，處五年以下有
期徒刑，併科新台幣三百萬元以下罰金。
第一項至第三項之未遂犯罰之。
